臺灣桃園地方法院民事判決
111年度訴字第276號
原      告  臺灣中小企業銀行股份有限公司

法定代理人  林謙浩  
訴訟代理人  黃麗芬  
被      告  祥佑企業有限公司

兼法定代理  
人          游聰明  

被      告  李麗珍  
上列當事人間請求清償借款事件，於民國111年3月29日辯論終結
，本院判決如下：
    主  文
被告應連帶給付原告新台幣參佰玖拾捌萬柒仟捌佰肆拾貳元，及
如債權附表編號1、編號2所示之利息與違約金。
被告游聰明應給付原告新台幣捌萬陸仟壹佰壹拾伍元，及其中新
台幣捌萬參仟貳佰肆拾元自民國110年10月8日起至110年12月7日
止，按年利率5.22%計算之利息，並自民國110年12月8日起至清
償日止，按年利率15%計算之利息。
訴訟費用其中百分之二由被告游聰明負擔；其餘部分由被告連帶
負擔之。
本判決第一項於原告以新臺幣壹佰參拾貳萬玖仟元或同面額之中
央政府建設公債一○四度甲類第十二期債票為被告供擔保後；本
判決第二項於原告以新臺幣貳萬玖仟元或同面額之中央政府建設
公債一○四度甲類第十二期債票為被告供擔保後，各得假執行。
    事實及理由
壹、程序事項：本件被告祥佑企業有限公司（下簡稱祥佑公司)
    、游聰明、李麗珍經合法通知，均無正當理由未於言詞辯論
    期日到場，核無民事訴訟法第386 條所列各款情形，爰依原
    告之聲請，由其一造辯論而為判決。
貳、實體事項
一、原告主張：
  ㈠被告祥佑公司於民國（下同)109年12月14日邀同被告游聰明
    、李麗珍為連帶保證人與原告簽訂「受嚴重特殊傳染性肺炎
    影響發生營運困難事業資金纾困振興貸款契約書」乙份，向
    原告借款新台幣（下同)300萬元，約定借款期間自109年12
    月15日起至114年12月15日止。借款還本付息方式：自實際
    撥款日起，前1年按月付息，自第2年起，再依年金法按月攤
    還本息。第一次繳款日為110年1月15日，嗣後之繳款日為每
    月15日。借款之利息：自109年12月15日起至民國114年12月
    15日止，按中華郵政股份有限公司2年期定期儲金機動利率
    加年利率1.965%機動計息。並於契約書第七條約定：借款到
    期或視為到期時，立約人及連帶保證人願立即清償，如有遲
    延，願改按逾期當時本行基準利率（月調整）加年息3%計付
    利息及遲延利息。（下稱第1筆借款）
  ㈡被告祥佑公司於109年12月14日邀同被告游聰明、李麗珍為連
    帶保證人與原告簽訂「借據」乙份，向原告借款100萬元，
    借款期間自109年12月15日起至114年12月15日止。借款還本
    付息方式：自實際撥款日起，前1年按月付息，自第2年起，
    再依年金法按月攤還本息。第一次繳款日為110年1月15日，
    嗣後之繳款日為每月15日。借款之利息：自撥款日起，按中
    華郵政股份有限公司2年期定期儲金機動利率加年利率0.655
    %機動計息，並自110年7月1日起至114年9月21日止，按中華
    郵政股份有限公司2年期定期儲金機動利率加年利率1.965%
    機動計息。（下稱第2筆借款）
  ㈢被告游聰明於92年1月起持有原告核發之信用卡簽帳消費（卡
    號5242-****-****-1102)，並簽立約定條款在案，被告應按
    期給付原告各項帳款，否則應依持卡人當期信用評等結果所
    訂之循環信用利率，自各筆帳款入帳日起息計算至該筆帳款
    結清之日止之利息，及延滯第1個月，當月計付逾期手續費1
    00元，延滯第2個月，當月計付逾期手續費300元，延滯第3
    個月，當月計付逾期手續費500元，且最高連續計付不逾3 
    個月。
　㈣因被告祥佑公司之票據信用遭票據交換所於110年8月13日台
    票通字第0094號公告拒絕往來，依上開契約書第十一條、借
    據第六條第一款及授信約定書第十五條第二款之約定，其全
    部債務視為到期，迭經催討，迄今被告祥佑公司尚積欠原告
    債務如下：
    ⒈第1筆借款：本金2,987,842元，及自110年8月16日起至清
      償日止，按年利率5.22% 計算之利息，暨自110年8月16日
      起至清償日止，逾期在6個月以内者，按上開利率百分之1
      0，逾期超過6個月部分，按上開利率百分之20計算之違約
      金未清償。又被告游聰明、李麗珍為連帶保證人，自應負
      連帶清償之責。
    ⒉第2筆借款：本金1,000,000元，及自110年7月16日起至清
      償日止，按年利率 2.81 %計算之利息（計算式：中華郵
      政股份有限公司2年期定期儲金機動利率0.845%+1.965%=2
      .81%)，暨自110年7月16日起至清償日止，逾期在6個月以
      内者，按上開利率百分之10，逾期超過6個月部分，按上
      開利率百分之20計算之違約金未清償。又被告游聰明、李
      麗珍為連帶保證人，自應負連帶清償之責。
  ㈤因被告游聰明未依約於110年9月21日之繳款截止日前，繳付
    結帳日為110年9月7日之帳款，其全部債務視為到期，迄今
    尚欠86,115元，及其中本金83,240元自110年10月8日起至11
    0年12月7日止，按年利率5.22%計算之利息，並自110年12月
    8日起至清償日止，按年利率15%計算之利息，迭經催討，迄
    今未蒙清償。
  ㈥爰依消費借貸、連帶保證及信用卡契約之法律關係提起本訴
    ，並聲明求為判決如主文第1 項所示。
二、被告部分：被告等經合法通知，均未於言詞辯論期日到場，
    亦未提出書狀為任何聲明或陳述。
三、原告主張之事實，業據其提出與所述相符之貸款契約書1件
　　、借據1件、授信約定書3件、信用卡申請書1件、拒往公告1
    件、撥還款明細查詢單及利率表2件、信用卡消費明細表6件
　　為憑，被告等已於相當時期受合法之通知，未於言詞辯論期
    日到場，亦未提出準備書狀爭執，原告主張之事實，自堪信
    為真實。
四、按稱消費借貸者，謂當事人一方移轉金錢或其他代替物之所
    有權於他方，而約定他方以種類、品質、數量相同之物返還
    之契約；借用人應於約定期限內，返還與借用物種類、品質
    、數量相同之物；遲延之債務，以支付金錢為標的者，債權
    人得請求依法定利率計算之遲延利息，但約定利率較高者，
    仍從其約定利率；當事人得約定債務人於債務不履行時，應
    支付違約金，民法第474 條第1 項、第478 條前段、第233
    條第1 項、第250 條第1 項分別定有明文。次按所謂連帶保
    證，係指保證人與主債務人就債務之履行，對於債權人各負
    全部給付之責任者而言，是連帶保證債務之債權人得同時或
    先後向保證人為全部給付之請求（最高法院45年台上字第14
    26號、77年度台上字第1772號判決意旨參照）。經查，被告
    祥佑公司既尚欠有前開本金、利息及違約金迄未清償，而被
    告游聰明、李麗珍復為本件借款之連帶保證人，依上開規定
    ，原告自得請求被告等負連帶清償之責任。另被告游聰明既
    尚有前開信用卡帳款、利息及違約金未清償，原告自得請求
    被告游聰明負清償之責。
五、綜上所述，原告依消費借貸、連帶保證及信用卡契約之法律
    關係，請求被告給付如主文第1、2 項所示，洵屬有據，應
    予准許。另原告陳明願供擔保聲請宣告假執行，與民事訴訟
    法第390 條第2 項規定並無不合，爰酌定相當之擔保金額，
    予以准許。
六、訴訟費用負擔依據：民事訴訟法第78條、第85條第2項。
中　　華　　民　　國　　111 　年　　3 　　月　　31　　日
                  民事第一庭    法　官　林春長
以上正本證明與原本無異。
如對本判決上訴，須於判決送達後20日內向本院提出上訴狀。
如委任律師提起上訴者，應一併繳納上訴審裁判費。
                                書記官　魏里安
中　　華　　民　　國　　111 　年　　3 　　月　　31　　日